

EMILIO LEMOS ACOSTA

Ingeniero en Mecatrónica

Quito, Ecuador · linkedin.com/in/emilio-lemosa · +593 983396615 · emiliolemos2001@hotmail.com

https://porfolio-emiljodev.netlify.app/

Ingeniero en Mecatrónica apasionado por la tecnología y el desarrollo de ideas innovadoras con 1 año de experiencia desarrollando proyectos de ingeniería, en los cuales he utilizado tecnologías de Deep learning junto a visión artificial para la extracción de características de imágenes, mejoré el rendimiento de la línea de producción durante mis pasantías desarrollando hardware y últimamente estoy viendo por desarrollo de software embebido.

EXPERIENCIA PROFESIONAL

Mayent S. A.

Auxiliar de Supervisor

abril 2024 – julio 2024

Quito, Ecuador

- Apoyar en los trabajos que se realizan en las instalaciones en el área eléctrica y mecánica.
- Supervisar que los trabajadores utilicen los implementos de seguridad y realicen el trabajo siguiendo las normativas de seguridad de la empresa.
- Hemos trabajado realizando reparaciones y proyectos para Grupo Bimbo.

ITURAN Ecuador

Desarrollador de herramental para Producción

octubre 2022 - enero 2023

Quito, Ecuador

- Diseño, construcción e implementación de herramientas para producción utilizando SolidWorks.
- Validación de QA de funcionamiento de herramental.
- Soporte de mantenimiento de línea de producción.

Logros:

- Durante mi trabajo aquí desarrollé un mecanismo que aportaba a la automatización y mejora de rendimiento en producción, mejorando en un 20% la rapidez de la preparación de los equipos.

EDUCACIÓN

MMJ Smart Electronics

Diseño de Sistemas Analógicos y Digitales

Logro:

Durante este curso diseñé un PLC utilizando un SoC Esp32 y el software Altium Designer para el desarrollo de la PCB, este dispositivo tiene la capacidad de comunicaciones inalámbricas para aplicaciones IoT.

70 horas

Universidad Tecnológica Equinoccial (UTE)

Ingeniería Mecatrónica

octubre 2019 – agosto 2023 Quito, Ecuador

Unidad Educativa Marista

Bachiller en Ciencias

septiembre 2013 – julio 2019 Quito, Ecuador

HABILIDADES

- Interfaces gráficas en Tkinter con Python.
- Librería OpenCV para Visión Artificial con Python.
- Programación de ESP32, Microcontroladores PIC con C/C++
- Control PID
- Diseño PCB con Altium Designer y KiCad
- Impresión 3D
- Buenas prácticas de Manufactura (BPM)
- Manejo de office nivel Intermedio

- Mejora Continua
- Empatía
- Con ganas de trabajar y aprender
- Trabajo en Equipo
- Respetuoso
- Proactivo y Eficiente

IDIOMAS

- Español (Nativo)
- Inglés Avanzado (Nivel B2)

REFERENCIAS

Ing. Luis Hidalgo Aguilera

Director de la Carrera de Mecatrónica UTE

+593 995065454

Ing. Mateo Benalcázar

Ingeniero en Mecatrónica

+593 991626674